臺灣高等法院民事判決　　　　　　　　　　93年度再字第50號
再審原告　　彰源企業股份有限公司
法定代理人　乙○○
訴訟代理人　莫詒文律師
　　　　　　謝欣怡律師
再審被告　　新亞銂水電材料有限公司
法定代理人　甲○○
上列當事人間請求損害賠償事件，再審原告對於中華民國91年8
月20日本院90年度上字第1385號、90年7月9日臺灣板橋地方法院
89年度訴字第940號確定判決，提起再審之訴，本院判決如下：
    主  文
再審之訴駁回。
再審訴訟費用由再審原告負擔。
    事  實
甲、再審原告方面：
壹、聲明：
一、本院90年度上字第1385號、臺灣板橋地方法院（下稱板院）
    89年度訴字第940號確定判決均廢棄。
二、再審被告在第一審之訴及假執行之聲請均駁回。
貳、陳述：
一、原確定判決認定訴外人漢唐訊聯股份有限公司（下稱漢唐公
    司）換管之原因，係因漏水現象與磁吸現象並存。惟查無論
    「三０四型」或「三０四Ｌ型」不銹鋼鋼管，均有磁性，均
    有磁吸現象，有「不鏽鋼及金屬腐蝕」一書所附「不鏽鋼成
    型性能比較表」可證，原確定判決漏未斟酌。又「三０四型
    」鋼管亦適用於無塵室之水冷卻系統，台積電、聯電公司即
    採用之，亦有上開公司無塵室之材料明細表及「奧斯田不鏽
    鋼成型性能比較表」可稽，原確定判決亦均未斟酌。
二、再審原告所提供之不鏽鋼管部分係「三０四型」，但亦適用
    於無塵室水冷卻系統；安裝後試車時雖發現漏水現象，但鑑
    定結果漏水現象之肇因，係因試車用水為地下水氯離子含量
    過高所致，業據燁聯鋼鐵股份有限公司之調查報告載明，並
    經中山科學研究院第五研究所鑑驗無訛，有該所89－專7－
    193號材料測報告在卷可稽。足見漏水現象與不鏽鋼管係「
    三０四型」或「三０四Ｌ型」無關，原確定判決漏未斟酌上
    開鑑定報告。
三、原確定判決認定漢唐公司重新施作，原向再審被告求償新台
    幣（下同）966萬2868元，嗣經雙方協商，同意由再審被告
    負擔397萬5371元；惟上開協商，再審原告並未參與，亦未
    授權再審被告或同意，應不受拘束。而彼等協商結果是否精
    確？有無浮濫？原確定判決未斟酌有關單據憑證，而強令再
    審原告負擔，顯然欠當。
四、原確定判決漏未斟酌上述證物，而如經斟酌，再審原告將可
    受有利益之判決，爰依民事訴訟法第496條第1項第13款規定
    提起再審之訴。
乙、再審被告方面：
    本件未行言詞辯論，無再審被告之聲明及陳述可供記載。
丙、本院依職權調閱本院90年度上字第1385號兩造間損害賠償事
    件全卷。
    理  由
一、按依民事訴訟法第496條第1項第13款規定，當事人發現未經
    斟酌之證物或得使用該證物者，以如經斟酌可受較有利益之
    裁判者為限，得以再審之訴對於確定終局判決聲明不服。而
    所謂當事人發見未經斟酌之證物或得使用該證物，係指在前
    訴訟程序不知有該證物，現始知之，或雖知有此而不能使用
    ，現始得使用者而言（最高法院32年度上字第1247號判例參
    照）。
二、經查再審原告所主張之證物即「不鏽鋼及金屬腐蝕」一書所
    附「不鏽鋼成型性能比較表」（見板院卷442、443、468、4
    69頁）、台積電、聯電公司無塵室之材料明細表（見本院前
    審卷73、161頁）、燁聯鋼鐵股份有限公司之調查報告（見
    板院卷134、135頁）、中山科學研究院第五研究所89－專7
    －193號材料測報告（見板院卷119-131頁）等證物，其在前
    訴訟程序即已提出，自與民事訴訟法第496條第1項第13款規
    定之再審理由不合。
三、又再審原告主張原確定判決漏未斟酌訴外人漢唐公司與再審
    被告所為協商之單據云云，並非主張發現未經斟酌之證物，
    且其亦未提出民事訴訟法第496條第1項第13款所規定發現未
    經斟酌之證物，亦與該規定不符。
四、綜上所述，再審原告所提起之本件再審之訴顯無再審理由，
    爰不經言詞辯論，以判決駁回之（最高法院44年台上字第
    566號判例參照）。
五、據上論結，本件再審之訴為顯無理由，依民事訴訟法第502
    條第2項、第78條，判決如主文。
中　　華　　民　　國　　94　　年　　12　　月　　27　　日
                  民事第九庭審判長法　官　吳景源
                                  法　官　連正義
                                  法　官　鄭威莉
正本係照原本作成。
如不服本判決，應於收受送達後20日內向本院提出上訴書狀，其
未表明上訴理由者，應於提出上訴後20日內向本院補提理由書狀
（均須按他造當事人之人數附繕本）上訴時應提出委任律師或具
有律師資格之人之委任狀；委任有律師資格者，另應附具律師資
格證書及釋明委任人與受任人有民事訴訟法第466條之一第一項
但書或第二項（詳附註）所定關係之釋明文書影本。
中　　華　　民　　國　　94　　年　　12　　月　　30　　日
　　　　　　　　　　　　　　　　　書記官  吳瑞英
附註：
民事訴訟法第四百六十六條之一（第一項、第二項）：
對於第二審判決上訴，上訴人應委任律師為訴訟代理人。但上訴
人或其他法定代理人具有律師資格者，不在此限。
上訴人之配偶、三親等內之血親、二親等內之姻親，或上訴人為
法人、中央或地方機關時，其所屬專任人員具有律師資格並經法
院認為適當者，亦得為第三審訴訟代理人。
